# 新租赁准则实务

提问人：听风者说 时间：2019-11-21 00:03:50
请教陈版 @chenyiwei ，我审计的公司跟政府之间有一份产业园投资协议，协议涉及政府出租 100 亩农业用地给公司，土地租赁费为每年每亩 500元，租期 20 年。然后约定租金 100 万是一次性支付的，租期自公司开始支付租金之日起算。像以前的通行做法计入长期待摊费用，按租赁期进行摊销。我想问的是，这种租金一次性支付的，新租赁准则下不考虑其他的情况下，怎么处理，租赁负债现值是 100 万么？如果套用准则定义，租赁负债应当按照租赁期开始日尚未支付的租赁付款额的现值进行初始计量，这里现值岂不是 0 了。求陈版解答

回答人：chenyiwei
由于租金在开始日一次性支付，因此直接按照应付租金 100 万元确认使用权资产，在租赁期 20 年内计提使用权资产折旧。租金支付完毕后，不再有租赁负债。该做法和此前相比，对损益和净资产无影响。